# 会员权益是否构成单项履约义务及相关的收入确认

提问人：MIYN 时间：2023-05-22 18:57:34
A公司为一家经营车货匹配平台的互联网物流公司，其变现模式为向司机抽取交易佣金(在运费的基础上乘以一定的比例抽取)，为了提升平台司机的粘性，公司拟推出一款会员权益包供司机购买，权益包包含如下权益：（ 1 ）优先看货权—对于特定的货源享有优先看货的权利，除了通过购买司机会员套餐获得优先看货权外，司机还可通过正常的成长体系提升自己的等级来获取优先看货权。司机有 6 个等级，V1-V6，V3-V6级别的司机享有优先看货权，级别越高的司机享有的优先看货权覆盖的货源范围越广，同级别司机优先看货权的范围无差别；（ 2 ）运费保障包—在平台订单发生运费拖欠时，对于满足约定条件的运单平台会先行赔付运费；（ 3 ）一定的免抽佣额度—免抽佣额度为套餐售卖价格上浮10%，即套餐售价为 100 元，则享有 110 元免抽佣额度。权益包分成V4-V6三个等级，不同级别权益包的优先看货权益和免抽佣额度不同，在时间上，权益包包括月卡、季卡和年卡，相应的套餐权利仅在权益包有效期内享有。如发生特殊情况需要在权益包到期前退款的，按照“权益包的实际购买价格-已使用的免抽佣额度”退还。对于权益包中包含的 3 项权益，其中运费保障包企业有单独售卖，单独售卖价格占整个权益包售卖价格的占比在10%以下。公司认为上述权益包的主要价值体现在免抽佣权利，优先看货权司机可通过其他途经来获取，且优先看货并不能保证优先成交，同时权益包并不约束高级别的司机购买低级别的权益包(如V6级别的司机对于V4-V6权益包均可购买，V6级别的司机正常就可拥有V6级别的优先看货权)，同时考虑保障包的单独售卖价格对于整个权益包售卖价格的影响很小，故公司将整个权益包作为一项履约义务采用直线法在权益包有效期间内均匀确认收入，麻烦请教下陈版公司的做法是否具有可行性，谢谢！

回答人：chenyiwei
权益包中的各项权利，相对独立性较强，理论上分别构成单项履约义务。只有当合同总价在不同履约义务之间难以区分，且平台方为了履行该等履约义务所发生的成本较为均衡的情况下，才能按直线法在权益包有效期内确认收入。
如果“公司认为上述权益包的主要价值体现在免抽佣权利”属实，则应重点关注该权利的运用在有效期内是否为直线法。